臺灣嘉義地方法院刑事判決　　　　　　　　　　　　　　九十年度訴字第七號
　　公　訴　人　臺灣嘉義地方法院檢察署檢察官
　　被　　　告　丙○○
　　　　　　　　甲○○
右列被告等因毒品危害防制條例案件，經檢察官提起公訴（九十年度偵字第六六七四
號），本院判決如左：
    主  文
丙○○、甲○○連續幫助施用第一級毒品，均處有期徒刑陸月，如易科罰金，以參佰
元折算壹日。
    事  實
一、丙○○前因施用毒品案件，經台灣板橋地方法院以八十二年度訴字第二一六二號
    判處有期徒刑三年六月確定，執行至八十四年十月十七日准予假釋付保護管束，
    假釋期間又因肅清煙毒條例（本院八十五年度訴字第三七一號）、麻醉藥品管理
    條例（本院八十五年度易字第一三四九號）及竊盜（本院八十六年度易字第九四
    號）等案件，經法院判處多次有期徒刑（分別為四年、七月及六月），定應執行
    有期徒刑四年八月確定，並撤銷前開假釋，接續執行殘刑二年二十三日，執行至
    八十九年七月二十一日又准予假釋付保護管（假釋期間至九十二年四月十九日止
    ）；甲○○前因多次施用毒品案件，經本院以八十九年度毒聲字第一八三六號裁
    定送強制戒治，並於九十一年四月二十三日，以本院九十年度毒聲字第四二五號
    裁定停止戒治，所餘戒治期間付保護管束。
二、丙○○與甲○○均因毒品案件在假釋或付保護管束中，詎不知悔改，均基於幫助
    乙○○施用第一級毒品海洛因之摡括犯意，自民國（下同）九十年十月初某日起
    至同年月十五日上午十一時許止，先後三次，每次由乙○○出資新台幣（下同）
    一千元，委由丙○○及甲○○出面至嘉義縣六腳鄉更寮村附近土地公廟，向年籍
    不詳之綽號「肉仔」成年男子購得第一級毒品海洛因後，黃、侯二人再將所購得
    之海洛因交予乙○○，再由乙○○將黃、侯二人所購得之海洛因提供三人施用，
    黃、侯二人即以此等方式幫助乙○○施用海洛因；嗣乙○○因施用毒品案件（犯
    罪期間自九十年十月上旬某日起至同年十二月十日止），經本院於九十一年二月
    八日，以九十年度訴字第六三○號判處有期徒刑一年確定。
二、案經嘉義縣警察局報告台灣嘉義地方法院檢察署檢察官偵查起訴。
    理  由
一、訊據被告丙○○、被告甲○○二人固均承認：九十年十月十五日上午十一時許，
    曾陪同乙○○至嘉義縣六腳鄉更寮村附近土地公廟，向綽號「肉仔」成年男子購
    買毒品海洛因之事實（見本院九十一年三月二十八日訊問筆錄），惟矢口否認當
    時係由被告二人出面代購，幫助施用毒品之情，甲○○辯稱：九十年十月十五日
    十點多，我在丙○○家，乙○○到丙○○家找我，邀我去朴子市找朋友，我不知
    道他那個朋友的名字，我騎機車載丙○○去，乙○○開車前往，乙○○想買毒品
    ，我與丙○○也知道他要買，三人就到更寮土地公廟跟不知名之朋友買，在土地
    公廟時，乙○○到廟前去買，和丙○○在土地公廟右側路的對面，沒有走到廟的
    前面，買完後我們就在旁邊施用等語在卷；而丙○○辯稱：九十年十月十五日早
    上十點多，乙○○開貨車，甲○○騎機車載我一同前往，到更寮土地公廟，乙○○自己去買毒品，不是我跟甲○○幫他買的，我與甲○○沒有隨乙○○走到廟門
    口等語在卷（見本院九十一年三月二十八日訊問筆錄）。本院審理結果如下：
  (一)證人乙○○於審理時雖證稱：我與本件被告黃、侯二人施用的海洛因都是我去買
    的，九十年十月十五日十一時許買的海洛因是我去買的，當時情形是我去丙○○
    家找他，甲○○也在丙○○家，我說要去找綽號「肉仔」的人買海洛因，他們二
    人就與我一同去，該綽號「肉仔」的男子在六腳鄉更寮的土地公廟處等待，我駕
    駛貨車，黃、侯二人騎機車前往，一起去向他買，買到海洛因後，我們沒有與綽
    號「肉仔」說什麼，三人就到旁邊車上施用，買海洛因的一千元是我出的；又我
    在本件警訊時因精神狀況不佳，所說的黃、侯二人幫我買海洛因的事是不實在的
    等語在卷（見本院卷九十一年三月二十六日訊問筆錄），惟經本院當庭命被告二
    人與乙○○分別繪圖描述九十年十月十五日上午十一時許，其三人在前開土地公
    廟前，向綽號「肉仔」男子購買海洛因時之位置圖，結果乙○○所繪之圖顯示被
    告二人與乙○○「皆緊立在土地公廟前」買海洛因，丙○○所繪者顯示被告二人
    在「土地公廟口正前方稍遠處」等候，由乙○○到廟口買海洛因，而甲○○所繪
    者確顯示被告二人在「土地公廟右側較遠處（即廟右側道路的對面）」等候，由
    乙○○到廟口買海洛因，有三人所繪之位置圖附卷可稽，是知其三人對於前開時
    地三人位置之描述顯有重大矛盾之處，故認被告二人與乙○○在本院審理時，關
    於在前開時地係由乙○○出面購買海洛因之辯詞與證述，皆無足採。
  (二)證人乙○○於警訊已然證稱：我有的海洛因是丙○○、甲○○二人幫我去買的；
    黃、侯二人總共只幫我購買過三次，第一次及第二次均在九十年十月初（何日記
    不清楚），第三次就是九十年十月十五日上午十一時幫我買的；每次都是我出新
    台幣一千元買的；我每次都到丙○○家找他，而甲○○每次也都在他家，他二人
    知道我的來意後，我就拿一千元給他們，然後他二人就騎機車，叫我自己開小貨
    車隨在他們後面，當快要到目的地時，他二人就叫我停下車來，在該處等候，他
    二人就繼續騎機車前往，不多久他二人就將海洛因拿來給我了；他二人每次幫我
    購買一次，我就給他二人免費施用一次等語無訛（見警卷第六頁至第七頁）；且
    乙○○於偵查中亦證稱：（問：海洛因向誰買的？）答：是向綽號「肉仔」的人
    買的，丙○○與甲○○跟他比較熟，由他二人接洽買毒品，我跟他二人一起去，
    一共透過他們買三次，每次買一千元，買到後大家一起吸等語甚明（見偵卷九十
    年十月十五日訊問筆錄），再丙○○於警訊時已供稱：於民國九十年十月十五日
    上午十一時許，乙○○駕駛ＳＢ─三九三○號自小貨車到我家，取出新台幣一千
    元給他大舅子甲○○幫忙他購買海洛因毒品，然後我們就騎機車，而乙○○開自
    小貨車隨在後面，當快要到目的地時，我與甲○○去購買毒品，然後將毒品轉交
    給乙○○本人，而他將那包毒品當場免費給我們二人施用；我與甲○○幫他買過
    三次，第一次及第二次均在九十年十月初（何日記不清楚），第三次於九十年十
    月十五日上午十一時左右，每次新台幣一千元等語在卷（見警卷第五頁）；甲○○於警訊時亦供稱：今日（本院按指九十年十月十五日）我與丙○○騎機車，我
    姊夫駕車隨後，到交易地點由我跟丙○○到廟旁，乙○○在外面等候，丙○○拿
    新台幣一千元給那位男子，而該男子就拿出海洛因給丙○○完成交易，我就外面
    與我姊夫會合，立即共同施用海洛因；我與丙○○總共幫乙○○向該名男子購買
    海洛因三次，其中九十年十月上旬有二次等語在卷（見警卷第二頁），乙○○及
    被告二人之上開證詞與供述互核相符，可堪採信為真正。又乙○○與被告二人並
    無故舊恩怨，且乙○○更為之甲○○之妻弟，當無誣賴陷害被告二人之理，故認
    本件事證明確，被告二人犯行堪予認定。
二、核被告丙○○、被告甲○○所為，均係犯毒品危害防制條例第十條第一項之施用
    第一級毒品罪之幫助犯。其多次犯行，時間緊接，所犯罪名相同，顯係出於概括
    之犯意為之，依連續犯規定論以一罪，並依法加重其刑。又被告二人幫助乙○○
    施用毒品，為從犯，依刑法第三十條第二項之規定，按正犯之刑減輕之，並先加
    後減之。爰審酌被告二人幫助他人施用具有成癮性、濫用性及社會危害性之毒品
    海洛因，嚴重危害社會人力資源之健全，及犯後猶飾詞狡辯、其犯罪之手段、情
    節、被告素行及智識程度等一切情狀，分別量處如主文所示之刑，並均諭知易科
    罰金之折算標準，以示懲警。
據上論斷，應依刑事訴訟法第二百九十九條第一項前段，毒品危害防制條例第十條第
一項，刑法第十一條前段、第五十六條、第三十條第二項、第四十一條第一項前段，
判決如主文。
本案經檢察官陳昭廷到庭執行職務。
中      華      民      國      九十一    年      四    月    二十六    日
                                      臺灣嘉義地方法院刑事第二庭
                                          法  官  盧  鳳  田
右正本證明與原本無異。
如不服本判決，應於判決送達後十日內向本院提出上訴狀 (應附繕本) 。
中      華      民      國      九十一    年      四    月    二十六    日
                                          書記官  林  秀  惠
附錄：
毒品危害防制條例第十條第一項：
施用第一級毒品者，處六月以上五年以下有期徒刑。
